【裁判字號】    90,訴,2156
【裁判日期】    901122
【裁判案由】    違反槍砲彈藥刀械管制條例
【裁判全文】
臺灣臺中地方法院刑事判決                          九十年度訴字第二一五六號
    公  訴  人  台灣台中地方法院檢察署檢察官
    被      告  乙○○
    指定辯護人  本院公設辯護人丙○○
    被      告  甲○○
右列被告因違反槍砲彈藥刀械管制條例等案件，經檢察官提起公訴（九十年度偵字第
一二七八八號），本院判決如左：
    主      文
乙○○未經許可，製造可發射子彈具有殺傷力之槍枝，處有期徒刑伍年貳月，併科罰
金新臺幣貳拾萬元，罰金如易服勞役，以罰金總額與六個月之日數比例折算。扣案之
改造玩具手槍貳支（槍枝管制編號0000000000、0000000000，均不含彈匣）、彈匣參
個、子彈拾壹顆、空彈殼玖拾參顆、制式霰彈壹顆、改造槍管拾枝（包括土造金屬槍
管貳枝、玩具塑膠槍管肆枝、土造金屬槍管半成品肆枝）、火藥貳瓶、底火壹佰肆拾
玖顆、釘壁槍火藥壹佰貳拾貳顆、彈簧壹拾陸枝、小零件壹包、游標尺壹支、電鑽壹
支、虎頭鉗貳枝、砂輪貳台、子彈半成品（銅塊）玖拾參顆均沒收。
甲○○違反不得僱用大陸地區人民在台灣地區從事未經許可之工作之規定，處拘役參
拾日，如易科罰金，以參佰元折算壹日。
    事      實
一、乙○○於民國（下同）八十九年間底，萌生製造槍枝及子彈之意圖之犯意，先在
    南投縣魚池鄉友人「阿炎」家附近，收受綽號「阿炎」之不詳姓名成年男子交付
    之具有殺傷力之霰彈壹顆，準備改造子彈，再於九十年四月間，在台中市西屯區
    某模型玩具店內，以新台幣（下同）一萬四千元之價格購得仿ＢＥＲＥＴＴＡ廠
    半自動手槍貳枝（槍枝管制編號為：0000000000、0000000000）、彈匣三個、槍
    管十一支、底火、火藥、玩具子彈後，於九十年四月初起至九十年七月中旬止，
    接續在台中縣和平鄉○○村○○路○段三叉巷二十六號、台中縣東勢鎮東新巷三
    號，以其所有之電鑽一支、游標尺一支、虎頭鉗二枝、砂輪台二台等工具，將前
    開購得之半自動手槍，換裝成金屬材質之土造槍管，復將前開購得之玩具子彈，
    以裝填火藥之方式，未經許可，製造成可發射子彈具有殺傷力之槍枝貳支及具有
    殺傷力之直徑約八．五ＭＭ金屬彈頭子彈四顆。乙○○因竊盜案件，經法院判處
    有期徒刑六月確定，因未到案執行，唯恐台灣台中地方法院檢察署發布通緝，乃
    於九十年七月（起訴書誤載為十一月）十四日攜帶前開改造工具及改造現成之槍
    、彈及其他尚在改造之槍管、子彈等物，至友人甲○○位於台中縣東勢鎮○○街
    東新巷三號租處居住，嗣於九十年七月十八日八時許，為警在前開甲○○住處查
    獲，並扣得具有殺傷力之手槍二支、子彈十五顆、霰彈一顆及不具有殺傷力之子
    彈成品二顆、彈匣三個、槍管十枝（公訴人誤載為十一枝）、子彈半成品九十三
    顆、火藥二瓶、底火一百四十九顆、金屬彈簧十六枝、零件包一包及其所有供製
    造槍枝、子彈用之工具游標尺一支、電鑽一支、虎頭鉗二支、砂輪台二台。
二、甲○○係板模承包商，明知何雲輝（業經不起訴處分）係大陸地區人民（八十八
    年四月十三日入境，應於八十八年十月十三日離境），竟未經主管機關許可，自
    民國九十年四月初起，以每日新台幣一千二百元之代價，非法僱用何雲輝在台中
    縣沙鹿鎮○○路工地從事板模臨時工，並提供膳宿。嗣於九十年七月十八日十時
    三十分許，為警在台中縣沙鹿鎮○○路溪底護岸工程工地查獲。
三、案經台中縣警察局移送台灣台中地方法院檢察署檢察官偵查起訴。
    理      由
一、右揭事實，業據被告乙○○、甲○○坦白承認，並有改造玩具手槍二支（槍枝管
    制編號0000000000、0000000000、霰彈一顆、彈匣三個、子彈成品十二顆、槍管
    十枝（公訴人誤載為十一枝）、銅塊九十三顆、火藥二瓶、底火一百四十九顆、
    金屬彈簧十六枝、零件包一包及其所有供製造槍枝、子彈用之工具游標尺一支、
    電鑽一支、虎頭鉗二支、砂輪台二台扣案可資佐證，該扣案之槍、彈經送鑑定結
    果，認槍枝係由仿ＢＥＲＥＴＴＡ廠半自動手槍製造之金屬玩具手槍，更換土造
    金屬槍管改造而成，機械性能良好，可擊發適用子彈，認具殺傷力，子彈中採樣
    六顆，其中四顆，係由玩具子彈改造而成，可擊發，認具殺傷力，霰彈一顆為制
    式，有殺傷力，有內政部警政署刑事警察局九十年七月二十五日刑鑑字第一四五
    七０六號鑑驗通知書在卷可憑。是被告乙○○未經許可製造可發射子彈具有殺傷
    力之槍枝及具有殺傷力之子彈等罪證明確，而被告甲○○部分，其自白經核與何
    雲耀所供相符，事證亦至為明確，渠等犯行均洵堪認定。
二、核被告乙○○所為，係犯槍砲彈藥刀械管制條例第十一條第一項之未經許可製造
    可發射子彈具有殺傷力之槍枝罪、同條例第十二條第一項之未經許可製造子彈罪
    、同條例第十二條第四項（公訴人誤載為十二條第一項）之未經許可持有子彈罪
    。被告乙○○著手改造槍管及子彈成品、半成品係前開製造手槍、彈藥之未遂行
    為，為既遂行為之一部分，不另論罪。被告乙○○改造後持有具殺傷力槍枝及子
    彈之低度行為，應各為製造之高度行為所吸收。被告無故持有霰彈，目的係在改
    造子彈，業據被告乙○○於偵審中供明在卷，且被告乙○○並未持有霰彈槍，堪
    信其前開供詞合理可採，是以被告持有子彈之行為與製造子彈之行為，有方法結
    果之牽連關係，應從一重論以製造子彈罪。被告乙○○同時地改造前揭槍、彈，
    係以一行為觸犯上開二罪名，為想像競合犯，應從一重之未經許可製造可發射子
    彈具有殺傷力之槍枝罪處斷。爰審酌被告乙○○之素行、犯罪之動機、手段、所
    生危害及坦承犯行之犯後態度等一切情狀，量處如主文所示之刑，並就所科罰金
    部分，諭知易服勞役之折算標準，以示懲儆。扣案之改造玩具手槍二支（槍枝管
    制編號0000000000、0000000000）、霰彈一顆、子彈十一顆（原扣案共十七顆，
    鑑驗試射六顆，餘留十一顆）係違禁物，應依刑法第三十八條第一項第一款之規
    定，宣告沒收；彈匣三個、槍管十枝、子彈半成品九十三顆、火藥二瓶、底火一
    百四十九顆、金屬彈簧十六枝、零件包一包、游標尺一支、電鑽一支、虎頭鉗二
    支、砂輪台二台電鑽、鋸片各一支、鉗子及銼刀各二支，核屬被告乙○○所有供
    犯罪所用之物，業據其陳明在卷，應併依刑法第三十八條第一項第二款之規定，
    諭知沒收。
三、核被告甲○○所為係違反臺灣地區與大陸地區人民關係條例第十五條第四款不得
    僱用大陸地區人民在台灣地區從事未經許可之工作之規定，應依同法第八十三條
    第一項規定論處。爰審酌被告甲○○犯罪之動機、目的、手段、行為有危害國家
    安全之虞、犯後坦承犯行等一切情狀，量處如主文所示之刑，並諭知易科罰金之
    折算標準，以資懲儆。
四據上論斷，應依刑事訴訟法第二百九十九條第一項前段，槍砲彈藥刀械管制條例
    第十一條第一項、第十二條第一項、第四項，台灣地區與大陸地區人民關係條例
    第八十三條第一項，刑法第十一條前段第五十五條、第四十一條第一項前段、
    第四十二條第三項、第三十八條第一項第一款、第二款，罰金罰鍰提高標準條例
    第二條，判決如主文。
中    華    民    國      九十      年       十一      月     二十二    日
                              臺灣臺中地方法院刑事第二庭
                                    法  官  陳 如 玲
右正本證明與原本無異。
如不服本判決，應於判決送達後十日內向本院提出上訴狀，上訴於臺灣高等法院臺中
分院( 須附繕本 )。
                                    書記官
中    華    民    國      九十      年       十一      月     二十六    日
附錄論罪科刑之條文：
槍砲彈藥刀械管制條第十一條第一項：未經許可，製造、販賣或運輸第四條第一款所
稱其他可發射金屬或子彈具有殺傷力之各式槍炮者，處五年以上有期徒刑，併科新台
幣一千萬元以下罰金。
台灣地區與大陸地區人民關係條例第八十三條第一項
違反第十五條第四款或第五款規定者，處二年以下有期徒刑、拘役或科或併科新台幣
三十萬元以下罰金。
同條例第十五條第四款：
僱用大陸地區人民從事未經許可或許可範圍不符之工作。


司法院資訊處製作；財團法人民間司法改革基金會備份。
